# 请教陈版主（长期股权投资）

提问人：ygdkbhzms 时间：2014-10-16 17:00:30
投资前的评估费属于与投资相关的必要支出，因为此评估是用来确认被投资单位净资产的公允价值，所以应计入长期股权投资的初始成本；你说的第二个问题属于会计估计的范畴，此评估费用发生时，合理估计此交易是会成功的（否则企业不会评估），应先归集为其他流动资产；如果最终未成功，属于会计估计变更，在估计交易失败时确认为当期损益。

回答人：chenyiwei
比较赞同此观点。但对于预计可能成功的交易相关的评估费应暂挂“其他非流动资产”。

提问人：shancheng 时间：2014-10-16 10:35:35
请教陈版主： 非合并方式取得长期股权投资（如支付现金），在投资时支付的评估费是否作为当期损益？还是可以资本化作为股权投资成本？ 个人理解： 1 、准则中讲的相关手续费计入股权投资成本，该手续费指的是在涉及产权过户等投资完成阶段发生的费用； 2 、投资前的评估费不属于必要支出，应当费用化，换个角度说如果做了前期评估但是投资最终没有成功，则该项评估费也最终应该费用化。 不知该问题应该怎么处理，以上理解是否正确？不甚感激！

回答人：chenyiwei
根据《企业会计准则第 2 号——长期股权投资（ 2014 年修订）》第六条的规定，对于非企业合并原因形成的长期股权投资，“以支付现金取得的长期股权投资，应当按照实际支付的购买价款作为初始投资成本。初始投资成本包括与取得长期股权投资直接相关的费用、税金及其他必要支出”。因此，理论上说，评估费等中介费用如果是专门为了该次拟实施的股权投资之目的而对目标公司进行评估、审计等（如果不进行该项投资就不会发生的增量费用），是可以计入投资成本的。但是，在实务操作中，由于此类中介费用往往发生于对目标公司的尽职调查阶段，此时尚不确定是否将实施该项投资交易，即相关的交易能否完成存在较大的不确定性，也就是不能确定这些中介费用支出未来能否为本企业带来经济利益。在此情况下，基于谨慎原则的考虑，建议将此类中介机构费用于发生时直接费用化处理，除非在某些极特殊的情况下，这些费用发生时就基本确定交易能够成功。

提问人：19860208 时间：2014-10-20 20:50:45
陈版，不知是否可以将 “审计费、评估费” 理解为交易费用，而发生这些交易费用目的主要是取得被投资单位的公允价值，而在公允价值计量时不应考虑交易费用，做为非企业合并下取得的长投若按换成资产的公允价值做为初始投资成本，就不应考虑该交易费用，所以就不为长投的初始投资成本部分了。

回答人：chenyiwei
不建议这样理解。